臺灣高等法院臺中分院刑事判決
109年度上訴字第1266號
上  訴  人  
即  被  告  林銘勇




選任辯護人  周仲鼎律師
上列上訴人因加重詐欺等案件，不服臺灣臺中地方法院108年度
訴字第2298號中華民國109年3月25日第一審判決（起訴案號：臺
灣臺中地方檢察署108年度偵字第9212、15820、17266、20697號
，移送併辦案號：同署108年度偵字第5298號），提起上訴，本
院判決如下：
    主    文
原判決關於其附表一編號5、7、8、9、12、15、16、19、21、24
、26、27、39、45、46、48部分及定應執行刑部分均撤銷。
林銘勇犯如附表二「主文」欄所示之罪，均累犯，各處如附表二
「主文」欄所示之刑及沒收。應執行有期徒刑壹年陸月，如易科
罰金，以新臺幣壹千元折算壹日。
林銘勇被訴詐欺洪秀妤部分無罪。
其餘上訴駁回。
上訴駁回部分，應執行有期徒刑伍年。
    犯罪事實
一、林銘勇意圖為自己不法之所有，基於以網際網路對公眾散布
    而犯詐欺取財及行使偽造準私文書（附表一部分）或詐欺取
    財及行使偽造準私文書（附表二部分）之各別犯意，以附表
    三編號1 至4 、10至14所示之物作為刊登不實交易訊息及與
    被害人（告訴人）聯繫之工具，於如附表一、二「詐欺時間
    、地點、方式」欄所示時間、地點、方式，對如附表一、二
    「被害人」欄所示之張礎方等47人施以詐術，致渠等均陷於
    錯誤，而將如附表一、二「詐欺金額、物品/ 犯罪所得」欄
    所示之金額或虛擬貨幣，匯轉至林銘勇提供之金融帳戶或虛
    擬貨幣帳戶，然林銘勇卻未將約定價款或虛擬貨幣交予張礎
    方等47人，並將張礎方等47人匯轉之金額或虛擬貨幣予以花
    用或轉售牟利。
二、嗣經警於民國108 年3 月13日下午4 時28分許，在臺中市○○
    區○○○道0 段000 號6 樓，搜索扣得如附表三編號1 至10所
    示之物；復於108 年3 月21日下午3 時20分許，在臺中市○○
    區○○路00○0 號之迷你屋旅舍506 房，緝獲林銘勇，並扣得
    如附表三編號11至14所示之物，始悉上情。
三、案經如附表一、二「被害人（告訴人）」欄所示張礎方等45
    人告訴、臺中市政府警察局第六分局移送臺灣臺中地方檢察
    署檢察官偵查起訴、臺灣新北地方檢察署檢察官呈請臺灣高
    等檢察署檢察長令轉臺灣臺中地方檢察署檢察官偵查起訴、
    臺灣臺中地方檢察署檢察官指揮內政部警政署刑事警察局移
    送臺灣臺中地方檢察署檢察官偵查起訴。
　　理    由
壹、有罪部分：　　
一、證據能力：本件除被害人張顧寶、熊威翔（已更名為熊璿堯
    ）、賴繶甯、張富凱、吳介民、洪佳均、黃俊銘、莊智文、
    陳柏逸等人於警詢之陳述外，以下所引用其餘被害人於審判
    外之陳述，上訴人即被告林銘勇（下稱被告）及其選任辯護
    人均同意有證據能力（見本院卷三第340頁），檢察官亦不
    爭執其證據能力，本院審酌此等證據資料取得過程，並無不
    法或不當或其他瑕疵，認以之為本案之證據為適當，依刑事
    訴訟法第159條之5規定，自有證據能力。
二、認定犯罪事實所憑之證據及理由
　㈠上揭犯罪事實，業據被告林銘勇於本院審理時坦承不諱（本
    院卷四第210至216頁），並有如附表一、二「證據出處」欄
    所示之證據資料及原審法院搜索票（警卷三第337 頁）、內
    政部警政署刑事警察局搜索扣押筆錄（警卷三第339 至345 
    頁）、臺中市政府警察局清水分局搜索扣押筆錄（警卷三第
    373 至379頁）在卷可稽，復有如附表三編號1 至4 、10至1
    4所示之物扣案可資佐證，足認被告之自白應與事實相符，
    堪以採信。
　㈡公訴人就附表二部分，認被告係以網際網路對公眾散布犯詐
    欺取財罪。然刑法第339條之4第1項第3款之以網際網路，對
    公眾散布而犯詐欺取財罪，應指行為人利用網際網路對公眾
    散布不實訊息，使人陷於錯誤，而交付財物始足當之。 查
    ，證人即被害人劉建良（附表二編號3）於警詢證稱：我是
    在社群臉書Facebook社團名稱IBC虛擬貨幣買賣交易第一 網
    内貼文要販賣roc虛擬貨幣内發文欲販賣D3C虛擬貨幣，後由
    一名臉書暱稱熊誼之人稱有意向我購買，我與對方聯繫後並
    使 用 APP軟 體 InToken與對方交易後，對方就不知去向了
    等語（警卷一第437頁）；證人即被害人韓承威（附表二編
    號4）於警詢證稱：我於107年7月10日晚上19時09分，在FB
    的社團（cryptocurrencyexchange以太比特幣虛擬幣交易討
    論群)群組貼文要收 購USDT虛擬貨幣，後來一位FB暱稱熊誼
    私訊我，稱要與我 交易，我們談妥了交易條件後，一開始
    我希望面交，但對 方稱人在恆春，我跟對方說那改天再約
    ，後來對方主動說 要先將虛擬貨幣給我，他傳了一張虛擬
    貨幣平台轉帳的紀錄給我，我後來相信了因此就匯款新台幣
    （下同）18225元給他，但可能在虛擬貨幣平台還在受理過
    程他就取消交易，我後來去查我的虛擬貨幣帳號都沒有入帳
    ，後來我再與他聯繫已經遭到封鎖，我才發現遭到詐騙等語
    （警卷二第3、4頁）；證人即被害人賴宜傑（附表二編號12
    ）於警詢證稱：我於107年12月04日在臉書社團數位交流交
    易平台發布要賣虛擬貨幣USDT，一名網路ID:RuihonhLai的
    民眾臉書私訊我，要跟我交易虛擬貨幣USDT，該民眾在107
    年12月07日10時許跟我交易，我在我家住處（彰化緜員林市
    ○○街00號）使用手機在一個名稱為MBAEX虛擬貨幣交易平台
    與他交易，我第一筆於同曰13時56分轉出2800USDT(折合新
    台幣8萬5仟4佰元），第二筆於同日14時20分轉出3000USDT(
    折合新台幣9萬1阡5佰元），第三筆於同曰15時33分轉出300
    0USDT(折合新台幣9萬1仟5佰元），上述三筆轉給MBAEX虛擬
    貨幣交易平台收款用戶ID:0000000，並與對方約定需支付給
    我新台幣26萬8仟4佰元，之後對方傳了三次網路銀行交易成
    功的截圖畫面給我，第一次與第二次對方使用台北富邦銀行
    帳戶000-000000000000轉匯到我中國信託帳戶000-00000000
    0000共新台幣17萬6仟9佰元。第三次對方使用第一銀行帳戶
    〕00-000000000000轉帳到我的玉山銀行IS00-0000000000000
    共新台幣9萬1仟5佰元，然後我於〔07日）14時13分開始查詢
    對方匯款金額是否有進到我的帳戶内，發現上述款項都沒有
    進到我的帳戶内，我向銀行客服查詢，銀行客服告知我可能
    遭到詐騙等語（警卷二第306頁）；證人即被害人李佳勳（
    附表二編號6）於警詢證稱：我於107年08月23日11時16分許
    ，與LINE群組裡面的一個人約定要交易虛擬貨幣(比特幣）
    ，我們交易5000顆比特幣，我便拿了新臺幣15萬元，請我朋
    友林武嶔幫我匯款給對方，而對方也是於今(23)日LINE給我
    他的雙證件、戶頭帳號、手機號碼，後來我朋友林武嶔去板
    橋民權路永豐銀行(新北市○○區○○路000號)臨櫃辦理並幫我
    匯款給對方的帳戶，當我朋友正匯款給對方時，對方也拍給
    我虚擬貨幣比特幣的交易紀錄給我，而交易紀錄上顯示進行
    中，但是後來我卻沒有拿到比特幣，我一直跟對方說交易不
    可能這麼久，然後對方就顧左右而言他了，最後對方還有跟
    我說：「現在是14點10分，約10分鐘後，若我還沒處理好，
    你就可以去報案了」，對方最後另外還跟我說，要退錢給我
    ，但是要我把銀行帳戶號碼給他，那時，我給了對方銀行帳
    戶號碼，但對方還是沒有退錢給我，所以我就決定要報案了
    。（問：你為何會認識對方?）因為我們有一個在交易買賣
    虛擬貨幣的LINE群組，裡面大約有300多人在交易虛擬貨幣
    ，是對方主動找我交易比特幣的等語（警卷二第73、74頁）
    ；證人即被害人范祐豪（附表二編號10）於警詢證稱：我在
    107年10月27曰12時51分許，我在南海六街的家中使用社群
    軟體(FACEB00K)跟對方聯繫，對方向我稱可使用新台幣5000
    0元整，可向他購買12顆以太幣，我就分別於107年10月27日
    13時16分及10月27曰13時59分使用中國信託的網路銀行ATM(
    中國信託000-00000000000)匯款匯出新台幣30000元及20000
    元，到對方提供的帳號(台灣銀行000-000000000000)。（問
    ：你在何處與對方認識？）因為我在社群軟體（FACEBOOK）
    社團（比特幣、乙太幣、萊特幣挖礦、虚擬貨幣交易，投資
    交流平台），傳了購買以太幣的訊息，過沒多久對方就向我
    聯繫等語（警卷二第155、156頁）；證人即被害人曾騰毅（
    附表二編號11）於警詢證稱：我是107年11月08日15時39分
    許在臉書社團（乙太坊交易買賣團）認識臉書名（易小群）
    的男子，並於22時許在家中用臉書與對方聯繫，約定好我付
    錢後，將虛擬貨幣轉到我的電子錢包，因為幣安平台(https
    ://support,binance,com/hc/zh-cn)的規定是30分鐘就會有
    出帳明細，但是我直到現在還沒有收到虛擬貨幣。我都是用
    臉書與其聯繫：我只知道帳號名稱叫易小群，我都沒有收到
    幣安的出帳明細等語（警卷第177、178頁）；證人即被害人
    林尚德（附表二編號13）於警詢證稱：我在家裏嘉義市○區○
    ○里0鄰○○○街0號，使用我蘋果手機，被網路詐騙，對方跟我
    約線上交易，交易USDTK數位美金，他用假的匯款資料，我
    未査證，就把東西交易給別人。我在108年1月22日晚上20時
    左右在臉書認識並加入臉書。對方之臉書帳號名稱為「黃俊
    銘」(https://www.facebook.com/profile.php?id=Z000000
    00000000)。我與對方在臉書MESSENGER有留下對話記錄，對
    方黃俊銘為了取信於我還傳一張匯款明細圖片（圖中匯出帳
    號為000000000000)，當下我的帳戶還沒有收到任何匯款，
    但我未完全確認就將1000USDTK虚擬貨幣轉入對方USDTK帳號
    ，之後因為過一小時我仍未收到匯款，故我約他見面處理，
    我抵達相約地點後發現對方並未到場，我才知道我被詐騙了
    。我有臉書聊天記錄計12張清單提供給警方等語（警卷第36
    9、370、371頁）。又證人即被害人張顧寶（附表二編號2）
    於本院審理時證稱：當初是我在IBC那個成人幣的臉書社團
    刊登說我要賣幣，然後被告私訊我的等語（本院卷二第285
    頁）；證人即被害人張富凱（附表二編號7）於本院審理時
    證稱：我有在網路上要收購虛擬貨幣，當時被告有來跟我說
    他有需要交易，他說匯錢之後再把幣轉過來，匯完錢之後，
    他沒有把幣轉過來，又一直說可能錯誤，轉其他的幣過來，
    然後過沒多久之後就封鎖我，聯絡不到了等語（本院卷三第
    42頁）；證人即被害人洪佳均（附表二編號9）於本院審理
    時證稱：我在107年9月15日有在LINE群組上面說要販賣虛擬
    貨幣（UT）的訊息。對方看到了，然後才跟我說要買等語（
    本院卷三第182頁）；證人即被害人陳柏逸（附表二編號14
    ）於本院審理時證稱：因為我們以前有LINE的群組，還有FB
    之類的那種，因為我那時候是想要賣幣，所以我就有在群組
    、社團等等去發言說我要去賣這個幣。對方知道我有在賣這
    個虛擬貨幣，才會用LINE跟我做聯絡等語（本院卷三第346
    頁）。由上述證人所述，可知上述證人與被告交易方式，或
    係由證人自行先在網路社團中張貼欲買賣虛擬貨幣之訊息，
    始由被告與證人聯繫，或係證人經由社群軟體直接與被告聯
    繫，而為虛擬貨幣交易。至於證人即被害人任作尹（附表二
    編號1）於警詢證稱：我以網路轉帳方式交付. 匯款明細如
    下：我以價值新台幣13900元整之1顆虛擬貨幣(ETH)，以幣
    寶平台匯給向對方（幣寶帳號:0x33de6da83c8bae34d8af8ce
    05b9f9bl48ea30030)，並請對方以10000顆之虛概貨幣（IBC
    )轉匯給買家曾士洋先生。但我匯款完成後，他傳了一個假
    交易紀錄（19000顆虛擬貨 幣（ibc)匯入買家曾士洋先生的
    帳戶），我便轉傳這個交易紀錄給買家曾士洋先生。但後來
    買家曾士洋先生表示他並沒有收到10000顆之虚擬貨幣（IBC
    )，我才驚覺遭對方詐騙，總計新臺幣13900元。我透過手機
    APPImtoken購買虛擬貨幣。我們是透過LINE聯繫的，我們以
    LINE傳訊息並說好我以價值新台幣13900元整之1顆虛擬貨幣
    (ETH)要向對方購買10000顆之虛擬貨幣（IBC)，並請對方匯
    給買家曾士洋先生等語（警卷一第393至394頁）；證人即被
    害人簡耀均（附表二編號5）於警詢證稱：我於107年8月6日
    16時20分許時在台北市○○區○○街00號，將購買比特幣帳款匯
    入郝立爾(Z000000000.80.08.09.0000000000)。帳戶：000-
    000000000000。對方勿在期限將我網路購買比特幣轉至我購
    買比特幣的帳號内等語（警卷二第15至16頁）；證人即被害
    人蔡宗霖（附表二編號8）於警詢證稱：有一位盜用我朋友F
    ACEBOOK帳號(暱稱:ChunKu)的人，並且使用不是我朋友帳號
    的LINE帳號(暱稱:小杰)加我為好友，並且於107年08月30曰
    16時58分傳訊息給我表示要賣比特幣給我，後來我們幣值談
    攏之後，他表示比特幣已經匯給我了，並且傳了匯款進行中
    的假照片給我，我信以為真，以為他真的已經匯了，我就以
    ATM轉帳及網路轉帳的方式分別匯了四筆進入他給我的兩組
    帳號，後來我認為他用低於市場價格的幣值將比特幣賣給我
    ，太便宜了，心想會不會有問題，然後我找到了那位FACEBO
    OK帳號被盜的朋友，那位朋友表示根本沒有這件事，我才驚
    覺遭詐騙等語（警卷二第104至105頁）；證人即被害人陳諄
    （附表二編號15）於警詢證稱：我是透過賣場下標，買家姓
    名黃俊銘，我只有透過火幣0TC的實名認證姓名與賄款帳號
    戶名相符無誤後便匯款。因我發現我銀行帳號遭凍結，才知
    道被詐騙等語（警卷二第392頁）。渠等證人就是否由被告
    利用網際網路刊登不實之虛擬貨幣交易訊息，說詞均欠明確
    ，基於「罪疑唯輕」原則，自應為有利被告之認定。是被告
    就附表二部分，並無利用網路向公眾散布不實交易訊息之情
    況，僅係針對特定之上述證人施以詐術，佯裝為虛擬貨幣交
    易，而對此部分證人詐欺取財，核與刑法第339條之4第1項
    第3款之以網際網路對公眾散布之詐欺取財罪不相當，應僅
    成立普通詐欺取財罪。
  ㈢綜上所述，本案事證明確，被告如附表一、二所示犯行均堪
    以認定，應依法論科。
三、論罪科刑：
  ㈠按以錄音、錄影或電磁紀錄藉機器或電腦處理所顯示之聲音
    、影像或符號，足以表示其用意之證明者，依刑法第220 條
    第2 項規定，以文書論。而所謂電磁紀錄，謂以電子、磁性
    、光學或其相類之方式所製成，而供電腦處理之紀錄，刑法
    第10條第6 項亦有明文。又文書之行使，每因文書性質、內
    容不同而異，就刑法第220 條之準文書所言，祗須藉由機器
    、電腦處理或電磁紀錄，得以表示其文書之內容即屬之，亦
    即行為人藉由機器、電腦處理時所顯示之影像或符號，足以
    表示用意之證明而行使之，即達於行使準私文書之程度。次
    按刑法上所謂變造文書，指無制作權者，就他人所制作之真
    正文書，加以改造而變更其內容之謂，若將有制作權者簽名
    蓋章之空白文書，移作別用，則其始本無文書之內容存在，
    即非就其真實內容加以變更，自屬文書之偽造行為，不得以
    變造論（最高法院28年上字第2278號判例意旨參照）。再按
    刑法上變造文書，係指不變更原有文書之本質，僅就文書之
    內容有所更改而言，故必先有他人文書之存在，而後始有變
    造之可言，否則難以該項罪名相繩（最高法院51年台上字第
    295 號判例意旨參照）。經查，就附表一編號1 、3 、5 、
    7至8 、11、14、22、32及附表二編號1、4、6、8、9、13、
    14等部分，被告係以小畫家軟體製作轉帳明細、交易明細或
    虛擬貨幣轉幣明細等電磁紀錄，用以表徵被告有將系爭款項
    或虛擬貨幣轉予該等被害人（告訴人）之意思，是該等電磁
    紀錄應均屬刑法第220 條第2 項所稱之準私文書，則被告創
    造實際上不存在之該等轉帳、虛擬貨幣轉幣紀錄，用以表示
    已轉帳或轉幣之證明，此經被告供述綦詳（偵字第9212號卷
    第353 至355 頁），揆諸前揭說明，自屬文書之偽造行為，
    嗣被告復透過網路，將前開偽造之轉帳明細、交易明細或虛
    擬貨幣轉幣明細等電磁紀錄，傳送該等被害人（告訴人）收
    受，藉以騙取金錢或虛擬貨幣，即係將該等偽造準私文書予
    以行使，足以生損害於該等被害人（告訴人），而屬行使偽
    造準私文書之犯行。
  ㈡是核被告就附表一編號1 、3 、5 、7、8、11、14、22、32
    部分所為，均係犯刑法第216 條、第210 條、第220 條第2 
    項之行使偽造準私文書罪及同法第339 條之4 第1 項第3 款
    之以網際網路對公眾散布之詐欺取財罪（共9罪）；就附表
    二編號1、4、6、8、9、13、14部分所為，均係犯刑法第216
     條、第210 條、第220 條第2 項之行使偽造準私文書罪及
    同法第339條第1項之詐欺取財罪（共7罪）；又被告偽造前
    開準私文書並加以行使，其偽造準私文書之低度行為，應為
    其行使偽造準私文書之高度行為所吸收，均不另論罪。另被
    告就附表一編號2、4、6、9、10、12、13、15至21、23至31
    部分所為，核均係犯刑法第339 條之4第1項第3款之以網際
    網路對公眾散布之詐欺取財罪（共23罪）；就附表二編號2
    、3、5、7、10至12、15部分所為，核均係犯刑法第339條第
    1項之詐欺取財罪（共8罪）。
  ㈢公訴人認被告如附表二所示詐欺犯行，係犯刑法第339條之4
    第1項第3款之以網際網路對公眾散布之詐欺取財罪，然經本
    院審理結果認係犯刑法第339條第1項之詐欺取財罪，因起訴
    之基本社會事實同一，且經本院於審理時告知被告上開罪名
    ，被告及其辯護人就此部分均已行使辯論防禦權，爰依刑事
    訴訟法第300條變更起訴法條。又公訴人就附表一編號1 、3
     、5 、7、8、11、14、22、32及附表二編號1、4、6、8、9
    、13、14部分，未援引刑法第216 條、第210 條、第220 條
    第2 項之規定，惟起訴書既就此部分犯罪事實已有所記載，
    應認已起訴，復經本院告知此部分罪名及法條，且被告於偵
    查中就此部分亦供承不諱（偵字第9212號卷第353 至355 頁
    ），復經提示相關供述及非供述證據並告以要旨，給予被告
    表示意見之機會，而於本院審理中復已就犯罪構成事實對被
    告加以調查訊問，使被告有辯解之機會，是本院自應併予審
    判，附此敘明。
　㈣臺灣臺中地方檢察署檢察官以108 年度偵字第5298號移送併
    辦意旨書（原審卷第287 頁）移送併案審理之犯罪事實，核
    與本案為同一事實（即附表一編號15部分），本院自應併案
    審理。　
　㈤就附表一編號12、14部分，被告各係在密接時、地，對告訴
    人吳介民或陳德修先後施用詐術2 次，而侵害同一法益，各
    次詐欺行為之獨立性均極為薄弱，在刑法評價上，以視為數
    個舉動之接續施行，較為合理，是被告就此等部分所為之加
    重詐欺行為，應各論以接續犯，而為包括之一罪。
  ㈥附表一編號1 、3 、5 、7、8、11、14、22、32部分及附表
    二編號1、4、6、8、9、13、14部分，被告均係以行使偽造
    準私文書之手段作為詐術內容，以達其加重詐欺之目的，該
    等行為在自然意義上雖非完全一致，然仍有部分重疊合致，
    且犯罪目的單一，依一般社會通念，在法律上應可評價為同
    一行為，屬於一行為觸犯數罪名之想像競合犯，附表一編號
    1 、3 、5 、7、8、11、14、22、32部分均應依刑法第55條
    前段規定，從一重之以網際網路對公眾散布之詐欺取財罪處
    斷；附表二編號1、4、6、8、9、13、14部分均應依刑法第5
    5條前段規定，從一重之行使偽造準私文書罪處斷。
  ㈦被告所犯如附表一、二所示之罪（共47罪），犯意各別，行
    為互殊，應予分論併罰。
  ㈧被告前因詐欺等案件，經原審法院以103 年度聲字第3136號
    裁定應執行有期徒刑11月確定，於104 年6 月15日縮短刑期
    執行完畢；又因詐欺案件，經原審法院以104 年度訴字第12
    44號判決判處有期徒刑1 年2 月確定，於106 年9 月28日縮
    短刑期執行完畢，有臺灣高等法院被告前案紀錄表在卷可稽
    ；其於受有期徒刑執行完畢後5 年以內，故意再犯本案法定
    刑為有期徒刑以上之罪，均為累犯，應依刑法第47條第1 項
    規定加重其刑；而被告上開犯行既經執行完畢，又故意再犯
    本案之罪，符合累犯者對刑罰反應力薄弱之立法理由，且依
    本案情節（詳下述科刑審酌事由），被告亦無須量處最低法
    定本刑之情形，依累犯規定加重其最低本刑，尚不悖司法院
    釋字第775 號解釋之意旨。
　㈨按刑法第59條之酌量減輕其刑，必須犯罪另有特殊之原因與
    環境等等，在客觀上足以引起一般同情，認為即予宣告法定
    低度刑期尤嫌過重者，始有其適用，此有最高法院45年度台
    上字第1165號判決意旨可參。本件被告犯後坦承本案犯行，
    犯後態度雖佳，其亦自陳從小父親就經常進出監獄，其與母
    親相依為命，而祖母身體健康欠佳，因此家中經濟皆由被告
    負擔，其家庭況狀固堪憐憫。然被告前有多次詐欺犯罪紀錄
    ，如前所述，素行非佳。其正值青壯之年，不知潔身自持，
    勤奮工作賺錢造福家人，更於前因詐欺案件經徒刑執行完畢
    後不久，為貪圖不法利益，恣意再犯本案如附表一、二所示
    多次詐欺等犯行，受害人多達四十餘人，造成被害人受有相
    當之財產上損害，破壞虛擬幣之正常交易秩序，嚴重影響社
    會治安，且未與被害人和解，賠償其損害，其惡性非輕，各
    次犯行殊可非難，依其犯罪情狀，實難認在客觀上有足以引
    起一般同情，而堪可憫恕之特殊原因與環境，縱其所犯如附
    表一、二所示各罪，科以最低法定刑，亦無情輕法重可言，
    是均無適用刑法第59條規定酌減其刑之餘地。被告請求依刑
    法第59條規定酌減其刑，尚屬無據。
四、上訴駁回部分：原審就被告如附表一所示之犯行，認事證明
    確，而適用刑法第216 條、第210 條、第220 條第2 項、第
    339 條之4 第1 項第3 款、第47條第1項、第55條前段、第5
    1條第5款規定，復依刑法第57條規定，具體審酌被告犯罪之
    動機、目的、手段、所生危害、犯後態度及智識程度、生活
    狀況等一切情狀，就其所犯如附表一所示各罪，量處如同附
    表所示之刑及沒收，並敘明附表一「詐欺金額、物品/ 犯罪
    所得」欄所示之金錢、虛擬貨幣，各係被告之犯罪所得，固
    均未扣案，仍應依法宣告沒收或追徵其價額，扣案如附表三
    編號1 至4 、10至14所示之物，均為被告所有，供其本案犯
    行所用，均應依刑法第38條第2 項前段規定宣告沒收。核其
    採證認事用法並無違誤，量刑亦符合罪刑相當原則、比例原
    則、公平原則，堪認允當。被告就此部分上訴，請求依刑法
    第59條酌減其刑，並審酌被告坦承犯行之犯後態度良好，從
    輕量刑云云。然被告無適用刑法第59條規定減輕其刑之餘地
    ，已如前述，而被告坦承犯行之犯後態度已為原審量刑審酌
    事項，自非另為刑罰減輕事由，故被告據此請求從輕量刑，
    亦屬無據。從而，被告此部分上訴並無理由，應予駁回。
五、撤銷改判部分：原審就被告如附表二所示犯行，認事證明確
    ，而予論罪科刑，固非無見。然被告如附表二所示詐欺犯行
    ，並非被告以網際網路對公眾散布而犯之，被告僅成立普通
    詐欺取財罪，已如前述。原審就此部分未予詳查，遽認被告
    係以網際網路對公眾散布而犯詐欺取財，而論被告以刑法第
    339條之4第1項第3款之加重詐欺罪，自有違誤。被告上訴，
    指摘原判決關此部分認事用法不當，為有理由，自應由本院
    將原判決關此部分撤銷改判，而原判決所定之應執行刑因此
    部分撤銷而失所附麗，應併予撤銷。爰審酌被告前有詐欺犯
    罪紀錄，素行非佳，其正值青壯之年，不思以合法途徑賺取
    所需，竟貪圖不法利益，而為如附表二所示犯行，破壞虛擬
    幣之正常交易秩序，嚴重影響社會治安，侵害他人之財產法
    益，且未與被害人（告訴人）達成和解並賠償損害，實不足
    取；並兼衡被告坦承犯行之犯後態度，及其犯罪之動機、目
    的、手段、素行，暨自陳國小畢業之智識程度、前從事工業
    ，家庭經濟狀況勉持、未婚無子女、須扶養外婆及母親（原
    審卷第347頁）等一切情狀，分別量處如附表二「主文」欄
    所示之刑，並審酌被告所犯如附表二所示各罪之犯罪時間、
    犯罪態樣、侵害法益種類及責任非難程度等情，定應執行刑
    如主文第二項所示，併均諭知易科罰金之折算標準。而上訴
    駁回部分，另審酌被告所犯如附表一所示各罪之犯罪時間、
    犯罪態樣、侵害法益種類及責任非難程度等情，定其應執行
    刑如主文第五項所示。
六、沒收：
  ㈠被告因附表二所示犯行獲有如附表二「詐欺金額、物品/ 犯
    罪所得」欄所示之金錢、虛擬貨幣，各係被告之犯罪所得，
    固均未扣案，仍應依刑法第38條之1 第1 項前段、第3 項規
    定宣告沒收，於全部或一部不能沒收或不宜執行沒收時，追
    徵其價額。
  ㈡扣案如附表三編號1 至4 、10至14所示之物，均為被告所有
    ，供其本案犯行所用，業據其供陳明確（警卷一第7 頁、第
    11頁；原審卷第345 頁），均應依刑法第38條第2 項前段規
    定宣告沒收。
  ㈢至其餘扣案如附表三編號5 至9 所示之物，均非違禁物，亦
    無證據證明與被告所為本案犯行相關，爰均不為沒收諭知，
    併此敘明。
貳、無罪部分：
一、公訴意旨另以：被告林銘勇意圖為自己不法之所有，基於詐
    欺取財之犯意，於107年11月8日對洪秀妤佯稱其可以新臺幣
    2萬5000元，出售二手名牌包云云，致使被害人洪秀妤陷於
    錯誤，而應允買受，並將價款悉數轉帳至玉山銀行帳號000-
    0000000000000000號帳戶（即起訴書附表編號27部分），因
    認被告涉犯犯刑法第339條之4雀1項第3款之以網際網路犯詐
    欺取財罪嫌。
二、按犯罪事實應依證據認定之，無證據不得認定犯罪事實；又
    不能證明被告犯罪或其行為不罰者，應諭知無罪之判決，刑
    事訴訟法第154條第2項、第301條第1項分別定有明文。所謂
    認定犯罪事實之證據，係指足以認定被告確有犯罪行為之積
    極證據而言，該項證據自須適合於被告犯罪事實之認定，始
    得採為斷罪之資料；且如未能發現相當確實證據，或證據不
    足以證明，自不能以推測或擬制之方法，以為裁判之基礎；
    而認定犯罪事實所憑之證據，雖不以直接證據為限，間接證
    據亦包括在內，然而無論直接證據或間接證據，其為訴訟上
    之證明，須於通常一般人均不致有所懷疑，而得確信其為真
    實之程度者，始得據為有罪之認定，倘其證明尚未達到此一
    程度，而有合理之懷疑存在時，即難遽採為不利被告之認定
    （最高法院76年度台上字第4986號判決意旨參照）。另刑事
    訴訟法第161條第1項規定：檢察官就被告犯罪事實，應負舉
    證責任，並指出證明之方法。因此，檢察官對於起訴之犯罪
    事實，應負提出證據及說服之實質舉證責任。倘其所提出之
    證據，不足為被告有罪之積極證明，或其指出證明之方法，
    無從說服法院以形成被告有罪之心證，基於無罪推定之原則
    ，自不能為被告有罪之判決（最高法院92年度台上字第128
    號判決意旨參照）。　　
三、公訴人認被告涉有上開加重詐欺罪嫌，無非係以被告於偵查
    中之供述、被害人洪秀妤於警詢之陳述、被害人與對方通訊
    軟體對話截圖及匯款交易明細等，為其主要論據。訊據被告
    矢口否認有此部分詐欺犯行，辯稱其未曾以交易二手名牌包
    之方式行騙等語。
四、經查，證人即被害人洪秀妤於警詢證稱：我昨日107年11月0
    8日下午13點許在家中(新北市○○區○○路00號○樓)上FACEBOOK
    臉書，一個名稱叫二手名牌保證真的社團購買YSL包包遭詐
    騙，民眾許文健（證號Z000000000、出生62.06.25)叫我匯
    款給他，我於107年11月09曰17點19分35秒在新莊高中那邊
    全家便利商店地址(新北市○○區○○路000巷00弄0號)裡面ATM
    匯款給許文健的帳號，我匯完款後對方確認收到錢後，人就
    消失，我無法聯絡到對方，所以至派出所報案等語（警卷二
    第163頁）。依上開證人所述，詐騙證人洪秀妤者為許文健
    其人，非被告林銘勇，且證人洪秀妤所述許文健之證號與出
    生年月日核與被告不符。而卷附通訊軟體對話截圖所顯示影
    像，亦核與被告有別，無從據此認係被告與被害人洪秀妤之
    對話。另卷附匯款交易明細僅能證明被害人洪秀妤有匯款至
    許文健之上開帳戶之事實，自難據以認定被告有此部分詐欺
    犯行。綜合公訴人所提出之上開事證，尚無法證明被告確有
    被訴此部分詐欺犯行，自難令被告擔負詐欺罪責。此外，復
    無其他積極證據可資證明被告確有此部分詐欺犯行，基於罪
    疑唯輕原則，自應為被告無罪之諭知。原判決就此未予詳查
    ，遽為被告有罪之判決，亦有未洽。被告上訴，指摘原判決
    關此部分（原判決附表一編號26）採證認事不當，為有理由
    ，應由本院將原判決關此部分撤銷，改諭知被告無罪之判決
    。　　
據上論結，應依刑事訴訟法第368條、第369條第1項前段、第364
條、第299條第1項前段，判決如主文。
本案經檢察官黃勝裕提起公訴，檢察官蔣志祥移送併辦，檢察官
陳惠珠到庭執行職務。
中　　華　　民　　國　　111 　年　　4 　　月　　27　　日
            刑事第五庭    審判長法　官  鄭永玉
　　　　　　　　　　　　        法　官  卓進仕
　　　　　　　　　　　　　      法　官  許文碩
以上正本證明與原本無異。
無罪部分及附表二編號2、3、5、7、10至12、15部分，僅被告不
得上訴，其餘得上訴。
如不服本判決應於收受送達後20日內向本院提出上訴書狀，其未
敘述上訴理由者，並得於提起上訴後20日內向本院補提理由書（
均須按他造當事人之人數附繕本）「切勿逕送上級法院」。因疫
情而遲誤不變期間，得向法院聲請回復原狀。

                                書記官  林育萱
　　　　　　　　　　　　　　　　
中　　華　　民　　國　　111 　年　　4 　　月　　27　　日

附錄論罪科刑法條
刑法第339條之4
犯第三百三十九條詐欺罪而有下列情形之一者，處一年以上七年
以下有期徒刑，得併科一百萬元以下罰金：
一、冒用政府機關或公務員名義犯之。
二、三人以上共同犯之。
三、以廣播電視、電子通訊、網際網路或其他媒體等傳播工具，
對公眾散布而犯之。
前項之未遂犯罰之。

刑法第339條
意圖為自己或第三人不法之所有，以詐術使人將本人或第三人之
物交付者，處五年以下有期徒刑、拘役或科或併科五十萬元以下
罰金。
以前項方法得財產上不法之利益或使第三人得之者，亦同。
前二項之未遂犯罰之。

刑法第210條
偽造、變造私文書，足以生損害於公眾或他人者，處五年以下有
期徒刑。

刑法第216條
行使第二百一十條至第二百一十五條之文書者，依偽造、變造文
書或登載不實事項或使登載不實事項之規定處斷。

刑法第220條
在紙上或物品上之文字、符號、圖畫、照像，依習慣或特約，足
以為表示其用意之證明者，關於本章及本章以外各罪，以文書論
。
錄音、錄影或電磁紀錄，藉機器或電腦之處理所顯示之聲音、影
像或符號，足以為表示其用意之證明者，亦同。
附表一：
編號 被害人   詐欺時間、地點、方式 詐欺金額（新臺幣）、物品（虛擬貨幣）/ 犯罪所得        主文         證據出處 1 ︵ 原 判 決 附 表 一 編 號 1 ︶ 張礎方（告訴人） 林銘勇基於以網際網路對公眾散布而犯詐欺取財、行使偽造準私文書之犯意，於107 年5 月10日14時許，在臺中市某處，以臉書暱稱「Show Wei」刊登購買虛擬貨幣之虛偽訊息，以此方式透過網際網路向瀏覽上開網頁之公眾散布不實交易訊息，再與張礎方聯繫，佯稱欲向其購買虛擬貨幣USDT（泰達幣）3240枚（約值新臺幣【下同】96000 元），林銘勇並透過網路傳送偽造之轉帳明細表截圖以取信張礎方，致張礎方陷於錯誤，將泰達幣轉至其指定之虛擬貨幣帳戶 泰達幣3240枚（約定交易金額96000 元） 林銘勇以網際網路對公眾散布而犯詐欺取財罪，累犯，處有期徒刑壹年肆月。  扣案如附表三編號1 至4 、10至14所示之物均沒收；未扣案之犯罪所得泰達幣參仟貳佰肆拾枚沒收，於全部或一部不能沒收或不宜執行沒收時，追徵其價額。 1.告訴人張礎方警詢指述（警卷一第331至335頁） 2.告訴人張礎方與林銘勇之通訊軟體對話與匯款交易明細截圖（警卷一第337至347頁） 2 ︵ 原 判 決 附 表 一 編 號 2 ︶ 王世宇（告訴人） 林銘勇基於以網際網路對公眾散布而犯詐欺取財之犯意，於107 年5 月11日16時52分前某時許，在臺中市某處，在臉書ICO . 論壇以暱稱「ShowWei 」刊登出售虛擬貨幣之虛偽訊息，以此方式透過網際網路向瀏覽上開網頁之公眾散布不實交易訊息，再與王世宇聯繫，佯稱先匯款30000 元訂金，待收到以太幣後再將餘額付清，致王世宇陷於錯誤，而於同日17時38分許以ATM 匯款30000 元予林銘勇提供之凱基銀行000-00000000000000 號帳戶 30000 元 林銘勇以網際網路對公眾散布而犯詐欺取財罪，累犯，處有期徒刑壹年參月。  扣案如附表三編號1 至4 、10至14所示之物均沒收；未扣案之犯罪所得新臺幣參萬元沒收，於全部或一部不能沒收或不宜執行沒收時，追徵其價額。 1.告訴人王世宇警詢指述（警卷一第349至351頁） 2.告訴人王世宇與林銘勇之通訊軟體對話與郵政自動櫃員機交易明細（他字第6684號卷一第221頁反面至223頁） 3.王世宇之陳報單、受理刑事案件報案三聯單、內政部警政署反詐騙案件紀錄表、受理詐騙帳戶通報警示簡便格式表、金融機構聯防機制通報單、受理各類案件紀錄表（他字第6684號卷一第217頁正反面、219頁反面至221頁、223頁反面） 3 ︵ 原 判 決 附 表 一 編 號 3 ︶ 謝政坤（告訴人） 林銘勇基於以網際網路對公眾散布而犯詐欺取財、行使偽造準私文書之犯意，於107 年5 月13日9 時34分前某時許，在臺中市某處，在臉書以太坊社團以暱稱「ShowWei」刊登出售虛擬貨幣之虛偽訊息，以此方式透過網際網路向瀏覽上開網頁之公眾散布不實交易訊息，再與謝政坤聯繫，佯稱以25000元購買1.5 顆以太幣，並傳送偽造之交易明細表截圖以取信謝政坤，致謝政坤陷於錯誤，而於同月13日9 時34分許以網路ATM 轉帳25000元予林銘勇提供之莊馥伃中國信託銀行帳號000-000000000000號帳戶 25000 元 林銘勇以網際網路對公眾散布而犯詐欺取財罪，累犯，處有期徒刑壹年參月。  扣案如附表三編號1 至4 、10至14所示之物均沒收；未扣案之犯罪所得新臺幣貳萬伍仟元沒收，於全部或一部不能沒收或不宜執行沒收時，追徵其價額。 1.告訴人謝政坤警、偵訊指述（警卷一第355至357頁、偵字第24907號卷第38至39頁） 2.告訴人謝政坤與林銘勇之通訊軟體對話與匯款交易明細截圖（警卷一第358至362頁） 3.中國信託商業銀行股份有限公司107年6月15日中信銀字第107224839077671號函（偵字第24907號卷第8至14頁） 4.謝政坤之受理詐騙帳戶通報警示簡便格式表、金融機構聯防機制通報單、內政部警政署反詐騙諮詢專線紀錄表、受理刑事案件報案三聯單、受理各類案件紀錄表（偵字第2490 7號卷第20至25頁） 5.謝政坤提供之虛擬貨幣轉帳列印畫面（偵字第24907號卷第41、43至46頁） 4 ︵ 原 判 決 附 表 一 編 號 4 ︶ 黃雅詩（告訴人） 林銘勇基於以網際網路對公眾散布而犯詐欺取財之犯意，於107 年6 月25日13時前某時許，在臺中市某處，在臉書以暱稱金正順刊登購買虛擬貨幣之虛偽訊息，以此方式透過網際網路向瀏覽上開網頁之公眾散布不實交易訊息，再與黃雅詩聯繫，佯稱以165000元購買5500枚成人幣（IBC）， 致黃雅詩陷於錯誤，將成人幣轉至其指定之虛擬貨幣帳戶 成人幣5500枚（約定交易金額165000元） 林銘勇以網際網路對公眾散布而犯詐欺取財罪，累犯，處有期徒刑壹年伍月。  扣案如附表三編號1 至4 、10至14所示之物均沒收；未扣案之犯罪所得成人幣伍仟伍佰枚沒收，於全部或一部不能沒收或不宜執行沒收時，追徵其價額。 1.告訴人黃雅詩警詢指述（警卷一第363至366頁） 2.告訴人黃雅詩與林銘勇之通訊軟體對話與匯款交易明細截圖（警卷一第367至391頁） 3.黃雅詩之陳報單、受理各類案件紀錄表、受理刑事案件報案三聯單、指認犯罪嫌疑人紀錄表、內政部警政署反詐騙案件紀錄表（他字第6684號卷一第185 、188 至190 、193至196 頁） 5 ︵ 原 判 決 附 表 一 編 號 6 ︶ 熊威翔（告訴人） 林銘勇基於以網際網路對公眾散布而犯詐欺取財、行使偽造準私文書之犯意，於107 年6 月27日8 時30分前某時許，在臺中市某處，在臉書社團刊登購買虛擬貨幣之虛偽訊息，以此方式透過網際網路向瀏覽上開網頁之公眾散布不實交易訊息，再與熊威翔聯繫，佯稱熊威翔先轉匯30000 枚成人幣（IBC）予林銘勇後，由林銘勇匯款30萬元予熊威翔後，熊威翔再轉匯30000 枚成人幣予林銘勇，林銘勇嗣後傳送偽造之匯款交易明細以取信熊威翔，致熊威翔陷於錯誤，而依約將成人幣60000枚轉給至其指定之虛擬貨幣帳戶 成人幣60000枚（約定交易金額300000元） 林銘勇以網際網路對公眾散布而犯詐欺取財罪，累犯，處有期徒刑壹年陸月。  扣案如附表三編號1 至4 、10至14所示之物均沒收；未扣案之犯罪所得成人幣陸萬枚沒收，於全部或一部不能沒收或不宜執行沒收時，追徵其價額。 1.告訴人熊威翔本院審理時證述（本院卷二第381至384頁） 2.告訴人熊威翔與林銘勇之通訊軟體對話與匯款交易明細截圖（警卷一第400至406頁） 3.熊威翔之內政部警政署反詐騙案件紀錄表、受理刑事案件報案三聯單（他字第6684號卷一第172、174頁） 6 ︵ 原 判 決 附 表 一 編 號 10 ︶ 李一玄（告訴人） 林銘勇基於以網際網路對公眾散布而犯詐欺取財之犯意，於107 年6 月24日23時前某時許，在臺中市某處，在臉書以暱稱金正順刊登購買虛擬貨幣之虛偽訊息，以此方式透過網際網路向瀏覽上開網頁之公眾散布不實交易訊息，再與李一玄聯繫，佯稱由林銘勇以約202000元購買李一玄之成人幣（IBC ）50500 枚，致李一玄陷於錯誤，分別於同年6 月24日23時28分、23時41分、同年月25日0 時21分，分3 次將成人幣5000、26500 、19000枚轉至其指定之虛擬貨幣帳戶 成人幣50500枚（約定交易金額202000元） 林銘勇以網際網路對公眾散布而犯詐欺取財罪，累犯，處有期徒刑壹年陸月。  扣案如附表三編號1 至4 、10至14所示之物均沒收；未扣案之犯罪所得成人幣伍萬零伍佰枚沒收，於全部或一部不能沒收或不宜執行沒收時，追徵其價額。 1.告訴人李一玄警詢指述（警卷二第7至9頁） 2.告訴人李一玄與林銘勇之通訊軟體對話與虛擬貨幣轉帳列印畫面（警卷二第10頁） 3.李一玄之內政部警政署反詐騙案件紀錄表、受理刑事案件報案三聯單（他字第6684號卷一第178、180頁） 7 ︵ 原 判 決 附 表 一 編 號 11 ︶ 盧文斌（告訴人） 林銘勇基於以網際網路對公眾散布而犯詐欺取財、行使偽造準私文書之犯意，於107 年7 月31日18時50分前某時許，在臺中市某處，在臉書虛擬貨幣交易社團以暱稱「陳零發」刊登出售虛擬貨幣之虛偽訊息，以此方式透過網際網路向瀏覽上開網頁之公眾散布不實交易訊息，再與盧文斌聯繫，佯稱以50000 元出售4.5 枚以太幣，嗣林銘勇傳送偽造之以太幣匯幣紀錄截圖以取信盧文斌，致盧文斌陷於錯誤，而分別於同日19時24分、40分許匯款20000 、30000 元予林銘勇提供之台北富邦銀行帳號000-000000000000號帳戶 50000元 林銘勇以網際網路對公眾散布而犯詐欺取財罪，累犯，處有期徒刑壹年參月。  扣案如附表三編號1 至4 、10至14所示之物均沒收；未扣案之犯罪所得新臺幣伍萬元沒收，於全部或一部不能沒收或不宜執行沒收時，追徵其價額。 1.告訴人盧文斌警詢指述（警卷二第11至13頁） 2.告訴人盧文斌與林銘勇之通訊軟體匯款交易明細截圖（警卷二第14頁） 8 ︵ 原 判 決 附 表 一 編 號 13 ︶ 張原嘉（告訴人） 林銘勇基於以網際網路對公眾散布而犯詐欺取財、行使偽造準私文書之犯意，於107 年7 月29日5 時5 分前某時許，在臺中市某處，在臉書以暱稱「蔡佑庭」刊登出售虛擬貨幣之虛偽訊息，以此方式透過網際網路向瀏覽上開網頁之公眾散布不實交易訊息，再與張原嘉聯繫，佯稱5 枚以太幣（ETH ）出售50000 元後，並傳送偽造之虛擬貨幣轉幣明細表截圖以取信張原嘉，致張原嘉陷於錯誤，而分別於同年8月6日20時57分、21 時20分許匯款40000 、10000 元予林銘勇提供之中國信託銀行帳號000-000000000000號帳戶 50000元 林銘勇以網際網路對公眾散布而犯詐欺取財罪，累犯，處有期徒刑壹年參月。  扣案如附表三編號1 至4 、10至14所示之物均沒收；未扣案之犯罪所得新臺幣伍萬元沒收，於全部或一部不能沒收或不宜執行沒收時，追徵其價額。 1.告訴人張原嘉警詢指述（警卷二第43至45頁） 2.告訴人張原嘉與林銘勇之通訊軟體對話與虛擬貨幣轉帳列印畫面（警卷二第47至67頁） 3.張原嘉之內政部警政署反詐騙案件紀錄表、受理各類案件紀錄表、陳報單、受理詐騙帳戶通報警示簡便格式表、受理刑事案件報案三聯單、金融機構聯防機制通報單（他字第6684號卷一第107至108、110至111頁） 9 ︵ 原 判 決 附 表 一 編 號 14 ︶ 賴繶甯（告訴人） 林銘勇基於以網際網路對公眾散布而犯詐欺取財之犯意，於107 年8 月10日16時52分前某時許，在臉書以暱稱「郝立爾」刊登出售虛擬貨幣之虛偽訊息，以此方式透過網際網路向瀏覽上開網頁之公眾散布不實交易訊息，再與賴繶甯聯繫，佯稱4600枚泰達幣（USDT）出售93600 元後，致賴繶甯陷於錯誤，而分別於同日16時52分、19時24分、22時6 分、22時43分許匯款33600 、40000、10000 、10000 元予林銘勇提供之中國信託銀行帳號000-000000000000、000000000000號帳戶 93600元 林銘勇以網際網路對公眾散布而犯詐欺取財罪，累犯，處有期徒刑壹年肆月。  扣案如附表三編號1 至4 、10至14所示之物均沒收；未扣案之犯罪所得新臺幣玖萬參仟陸佰元沒收，於全部或一部不能沒收或不宜執行沒收時，追徵其價額。 1.告訴人賴繶甯本院審理時證述（本院卷三第43至46頁） 10 ︵ 原 判 決 附 表 一 編 號 17 ︶ 蕭安志（告訴人） 林銘勇基於以網際網路對公眾散布而犯詐欺取財之犯意，於107 年8 月24日12時16分前某時許，在臺中市某處，在臉書以暱稱「Lier Good」刊登出售虛擬貨幣之虛偽訊息，以此方式透過網際網路向瀏覽上開網頁之公眾散布不實交易訊息，再與蕭安志聯繫，佯稱以29949元出售以太幣（ETH ）6 枚，致蕭安志陷於錯誤，而於同日15時56分以ATM 匯款29949 元予林銘勇提供之合作金庫銀行000-0000000000000號帳戶 29949元 林銘勇以網際網路對公眾散布而犯詐欺取財罪，累犯，處有期徒刑壹年參月。  扣案如附表三編號1 至4 、10至14所示之物均沒收；未扣案之犯罪所得新臺幣貳萬玖仟玖佰肆拾玖元沒收，於全部或一部不能沒收或不宜執行沒收時，追徵其價額。 1.告訴人蕭安志警詢指述（警卷二第87至89頁） 2.告訴人蕭安志與林銘勇之通訊軟體對話與匯款交易明細截圖（警卷二第91至97頁） 11 ︵ 原 判 決 附 表 一 編 號 18 ︶ 郭建邦（告訴人） 林銘勇基於以網際網路對公眾散布而犯詐欺取財、行使偽造準私文書之犯意，於107 年8 月25日某時許，在臺中市某處，在臉書虛擬貨幣交流平台以暱稱「Lier Good」刊登出售虛擬貨幣之虛偽訊息，以此方式透過網際網路向瀏覽上開網頁之公眾散布不實交易訊息，再與郭建邦聯繫，佯稱以39497 元出售比特幣（BTC）0.21 枚，並傳送偽造之比特幣匯幣紀錄截圖以取信郭建邦，致郭建邦陷於錯誤，而於同月26日0時10 分以網路銀行匯款39497 元予林銘勇提供之合作金庫銀行000-0000000000000號帳戶 39497元 林銘勇以網際網路對公眾散布而犯詐欺取財罪，累犯，處有期徒刑壹年參月。  扣案如附表三編號1 至4 、10至14所示之物均沒收；未扣案之犯罪所得新臺幣參萬玖仟肆佰玖拾柒元沒收，於全部或一部不能沒收或不宜執行沒收時，追徵其價額。 1.告訴人郭建邦警詢指述（警卷二第99至101頁） 12 ︵ 原 判 決 附 表 一 編 號 20 ︶ 吳介民（告訴人） 林銘勇基於以網際網路對公眾散布而犯詐欺取財之犯意，於107 年9 月9 日9 時19分前某時許，在臺中市某處，在臉書交易平台刊登出售虛擬貨幣之虛偽訊息，以此方式透過網際網路向瀏覽上開網頁之公眾散布不實交易訊息，再與吳介民聯繫，佯稱可交易5 萬5 千元之虛擬貨幣，致吳介民陷於錯誤，而於同日9 時19分匯款30000 元予林銘勇提供之中國信託銀行帳號000-000000000000 號帳戶；惟因遲未收到虛擬貨幣而詢問林銘勇，林銘勇接續向其詐稱希望能再匯40000 元，以向代鈔買賣之人交代，致吳介民陷於錯誤，再次於同日18時6分匯款40000 元予林銘勇提供之上開中國信託銀行帳戶 70000元 林銘勇以網際網路對公眾散布而犯詐欺取財罪，累犯，處有期徒刑壹年肆月。  扣案如附表三編號1 至4 、10至14所示之物均沒收；未扣案之犯罪所得新臺幣柒萬元沒收，於全部或一部不能沒收或不宜執行沒收時，追徵其價額。 1.告訴人吳介民本院審理時證述（本院卷三第97至100頁） 2.告訴人吳介民與林銘勇之匯款交易明細截圖（警卷二第126至127頁） 13 ︵ 原 判 決 附 表 一 編 號 22 ︶ 洪盛烽（告訴人） 林銘勇基於以網際網路對公眾散布而犯詐欺取財之犯意，於107 年9 月24日前某時許，在臺中市某處，在臉書虛擬貨幣社團以暱稱「ChunKu」刊登出售虛擬貨幣之虛偽訊息，以此方式透過網際網路向瀏覽上開網頁之公眾散布不實交易訊息，再與洪盛烽聯繫，佯稱出售泰達幣（USDT），致洪盛烽陷於錯誤，而於同年10月1 日20時38分許以網路ATM 分別匯款 9983、19344 元予林銘勇提供之第一商業銀行帳號000-00000000000號帳戶 29327元 林銘勇以網際網路對公眾散布而犯詐欺取財罪，累犯，處有期徒刑壹年參月。  扣案如附表三編號1 至4 、10至14所示之物均沒收；未扣案之犯罪所得新臺幣貳萬玖仟參佰貳拾柒元沒收，於全部或一部不能沒收或不宜執行沒收時，追徵其價額。 1.告訴人洪盛烽警詢指述（警卷二第139至141頁） 14 ︵ 原 判 決 附 表 一 編 號 23 ︶ 陳德修（告訴人） 林銘勇基於以網際網路對公眾散布而犯詐欺取財、行使偽造準私文書之犯意，於107 年10月28日15時8 分前某時許，在臺中市某處，在臉書虛擬貨幣交易社團以太坊以暱稱「Chun Ku 」刊登出售虛擬貨幣之虛偽訊息，以此方式透過網際網路向瀏覽上開網頁之公眾散布不實交易訊息，再與陳德修聯繫，佯稱以8 萬元出售17枚以太幣（ETH ），並傳送偽造之交易紀錄截圖以取信陳德修，致陳德修陷於錯誤，而於同年10月28日15時51分許匯款80000 元予林銘勇提供之臺灣銀行帳號000-000000000000 號帳戶；旋林銘勇接續對陳德修詐稱以5 萬元販售13枚以太幣，致陳德修復陷於錯誤，而於同日16時18分、18時41分許分別匯款10000 、40000 元予林銘勇提供之前開臺灣銀行帳戶 130000元 林銘勇以網際網路對公眾散布而犯詐欺取財罪，累犯，處有期徒刑壹年伍月。  扣案如附表三編號1 至4 、10至14所示之物均沒收；未扣案之犯罪所得新臺幣拾參萬元沒收，於全部或一部不能沒收或不宜執行沒收時，追徵其價額。 1.告訴人陳德修警詢指述（警卷二第143至145頁） 2.告訴人陳德修與林銘勇之通訊軟體對話與匯款交易明細截圖（警卷二第146至154頁） 15 ︵ 原 判 決 附 表 一 編 號 25 ︶ 鄭吉盛（告訴人） 林銘勇基於以網際網路對公眾散布而犯詐欺取財之犯意，於107 年10月8 日某時許，在臺中市某處，在臉書虛擬貨幣以太幣社團以暱稱「Cha Cha 」刊登出售虛擬貨幣之虛偽訊息，以此方式透過網際網路向瀏覽上開網頁之公眾散布不實交易訊息，再與鄭吉盛聯繫，佯稱以3100元出售0.7 枚以太幣，並先轉0.05枚以太幣至鄭吉盛之電子錢包，致鄭吉盛陷於錯誤，而於同日2 時5 分許以網路銀行轉帳3100元予林銘勇提供之陽信銀行帳號000-000000000000號帳戶，惟嗣後林銘勇並未將剩餘之以太幣0.65枚轉給鄭吉盛 3100元 林銘勇以網際網路對公眾散布而犯詐欺取財罪，累犯，處有期徒刑壹年參月。  扣案如附表三編號1 至4 、10至14所示之物均沒收；未扣案之犯罪所得新臺幣參仟壹佰元沒收，於全部或一部不能沒收或不宜執行沒收時，追徵其價額。 1.告訴人鄭吉盛警詢指述（偵字第5298號卷第67頁正反面） 2.鄭吉盛之內政部警政署反詐騙案件紀錄表、受理詐騙帳戶通報警示簡便格式表、陽信商業銀行警示通報回函、鄭吉盛中國信託商業銀行存摺影本、鄭吉盛與林銘勇之通訊軟體對話與匯款交易明細截圖（偵字第5298號卷第69、73至77、87至101頁） 16 ︵ 原 判 決 附 表 一 編 號 28 ︶ 賴瑞鴻（告訴人） 林銘勇基於以網際網路對公眾散布而犯詐欺取財之犯意，於107 年11月9 日18時27分前某時許，在臺中市某處，在臉書虛擬貨幣交易社團以暱稱「易小群」刊登出售虛擬貨幣之虛偽訊息，以此方式透過網際網路向瀏覽上開網頁之公眾散布不實交易訊息，再與賴瑞鴻聯繫，佯稱以69000 元出售14枚以太幣（ETH ），致賴瑞鴻陷於錯誤，而分別於同日18時27分、18時42分許匯款50000、19000 元予林銘勇提供之中國信託銀行帳號000-000000000000號帳戶 69000元 林銘勇以網際網路對公眾散布而犯詐欺取財罪，累犯，處有期徒刑壹年肆月。  扣案如附表三編號1 至4 、10至14所示之物均沒收；未扣案之犯罪所得新臺幣陸萬玖仟元沒收，於全部或一部不能沒收或不宜執行沒收時，追徵其價額。 1.告訴人賴瑞鴻警詢指述（警卷二第185至186頁） 2.告訴人賴瑞鴻與林銘勇之通訊軟體對話與匯款交易明細截圖（警卷二第187至200頁） 17 ︵ 原 判 決 附 表 一 編 號 29 ︶ 莊智文（告訴人） 林銘勇基於以網際網路對公眾散布而犯詐欺取財之犯意，於107 年11月12日20時25分前某時許，在臺中市某處，在臉書虛擬貨幣交易社團以暱稱「易小群」刊登出售虛擬貨幣之虛偽訊息，以此方式透過網際網路向瀏覽上開網頁之公眾散布不實交易訊息，再與莊智文聯繫，佯稱以33000 元出售6 枚以太幣，致莊智文陷於錯誤，而於同日20時25分許以手機網路匯款33000 元予林銘勇提供之中華郵政帳號000-00000000000000 號帳戶 33000元 林銘勇以網際網路對公眾散布而犯詐欺取財罪，累犯，處有期徒刑壹年參月。  扣案如附表三編號1 至4 、10至14所示之物均沒收；未扣案之犯罪所得新臺幣參萬參仟元沒收，於全部或一部不能沒收或不宜執行沒收時，追徵其價額。 1.告訴人莊智文本院審理時證述（本院卷三第347至349頁） 2.告訴人莊智文與林銘勇之通訊軟體對話與匯款交易明細截圖（警卷二第207至209頁） 18 ︵ 原 判 決 附 表 一 編 號 30 ︶ 周育廷（告訴人） 林銘勇基於以網際網路對公眾散布而犯詐欺取財之犯意，於107 年11月13日18時3分前某時許，在臺中市某處，在臉書虛擬貨幣交易社團以暱稱「易小群」刊登出售虛擬貨幣之虛偽訊息，以此方式透過網際網路向瀏覽上開網頁之公眾散布不實交易訊息，再與周育廷聯繫，佯稱以36500 元出售7 枚以太幣（ETH ），致周育廷陷於錯誤，而於同日18時03分許匯款36500 元予林銘勇提供之中華郵政帳號000-00000000000000號帳戶 36500元 林銘勇以網際網路對公眾散布而犯詐欺取財罪，累犯，處有期徒刑壹年參月。  扣案如附表三編號1 至4 、10至14所示之物均沒收；未扣案之犯罪所得新臺幣參萬陸仟伍佰元沒收，於全部或一部不能沒收或不宜執行沒收時，追徵其價額。 1.告訴人周育廷警詢指述（警卷二第211至212頁） 19 ︵ 原 判 決 附 表 一 編 號 31 ︶ 吳秀貞（告訴人） 林銘勇基於以網際網路對公眾散布而犯詐欺取財之犯意，於107 年11月13日22時30分前某時許，在臺中市某處，在臉書虛擬貨幣交易社團以太坊以暱稱「易小群」刊登出售虛擬貨幣之虛偽訊息，以此方式透過網際網路向瀏覽上開網頁之公眾散布不實交易訊息，再與吳秀貞聯繫，佯稱以5500元出售1 枚以太幣（ETH ），致吳秀貞陷於錯誤，而於同月14日22時26分許匯款5500元予林銘勇提供之中華郵政帳號000-00000000000000 號帳戶 5500元 林銘勇以網際網路對公眾散布而犯詐欺取財罪，累犯，處有期徒刑壹年參月。  扣案如附表三編號1 至4 、10至14所示之物均沒收；未扣案之犯罪所得新臺幣伍仟伍佰元沒收，於全部或一部不能沒收或不宜執行沒收時，追徵其價額。 1.告訴人吳秀貞警詢指述（警卷二第213至215頁） 2.告訴人吳秀貞與林銘勇之通訊軟體對話與匯款交易明細截圖（警卷二第216至219頁） 20 ︵ 原 判 決 附 表 一 編 號 32 ︶ 楊奇軒（告訴人） 林銘勇基於以網際網路對公眾散布而犯詐欺取財之犯意，於107 年11月17日14時30分前某時許，在臺中市某處，在臉書虛擬貨幣交易社團以暱稱「易小群」刊登出售虛擬貨幣之虛偽訊息，以此方式透過網際網路向瀏覽上開網頁之公眾散布不實交易訊息，再與楊奇軒聯繫，佯稱以4700元出售1 枚以太幣（ETH ），且預付訂金為2000元，致楊奇軒陷於錯誤，而於同日15時14分許以網路銀行轉帳2000元予林銘勇提供之中華郵政帳號000-00000000000000號帳戶。 2000元 林銘勇以網際網路對公眾散布而犯詐欺取財罪，累犯，處有期徒刑壹年參月。  扣案如附表三編號1 至4 、10至14所示之物均沒收；未扣案之犯罪所得新臺幣貳仟元沒收，於全部或一部不能沒收或不宜執行沒收時，追徵其價額。 1.告訴人楊奇軒警詢指述（警卷二第221至222頁） 21 ︵ 原 判 決 附 表 一 編 號 33 ︶ 黃建霖（告訴人） 林銘勇基於以網際網路對公眾散布而犯詐欺取財之犯意，於107 年11月20日12時前某時許，在臺中市某處，在臉書虛擬貨幣交易平台以暱稱「易小群」刊登出售虛擬貨幣之虛偽訊息，以此方式透過網際網路向瀏覽上開網頁之公眾散布不實交易訊息，再與黃建霖聯繫，佯稱要出售24萬元之以太幣，致黃建霖陷於錯誤，而於同日12時許以手機分別轉帳50000、50000 元予林銘勇提供之台灣銀行帳號000-000000000000號帳戶，復於同日19時許以手機轉帳50000 元予林銘勇提供之新光銀行帳號000-0000000000000 號帳戶 150000元 林銘勇以網際網路對公眾散布而犯詐欺取財罪，累犯，處有期徒刑壹年伍月。  扣案如附表三編號1 至4 、10至14所示之物均沒收；未扣案之犯罪所得新臺幣拾伍萬元沒收，於全部或一部不能沒收或不宜執行沒收時，追徵其價額。 1.告訴人黃建霖警詢指述（警卷二第223至226頁） 2.告訴人黃建霖與林銘勇之通訊軟體對話與匯款交易明細截圖（警卷二第227至238頁） 22 ︵ 原 判 決 附 表 一 編 號 34 ︶ 黃俊銘（告訴人） 林銘勇基於以網際網路對公眾散布而犯詐欺取財、行使偽造準私文書之犯意，於107 年11月26日14時許，在臺中市某處，以臉書暱稱「Ruihong Lai 」刊登購買虛擬貨幣之虛偽訊息，以此方式透過網際網路向瀏覽上開網頁之公眾散布不實交易訊息，再與黃俊銘聯繫，佯稱要購買價值約207532元之虛擬貨幣泰達幣（USDT）6713枚，並傳送偽造之交易明細表截圖以取信黃俊銘，致黃俊銘陷於錯誤，將泰達幣6713枚轉至其指定之虛擬貨幣帳戶。 泰達幣6713枚（約定交易金額207532元） 林銘勇以網際網路對公眾散布而犯詐欺取財罪，累犯，處有期徒刑壹年陸月。  扣案如附表三編號1 至4 、10至14所示之物均沒收；未扣案之犯罪所得泰達幣陸仟柒佰壹拾參枚沒收，於全部或一部不能沒收或不宜執行沒收時，追徵其價額。 1.告訴人黃俊銘本院審理時證述（本院卷三第184至187頁） 2.告訴人黃俊銘與林銘勇之通訊軟體對話與匯款交易明細截圖（警卷二第243至258頁） 23 ︵ 原 判 決 附 表 一 編 號 35 ︶ 黃程郁 林銘勇基於以網際網路對公眾散布而犯詐欺取財之犯意，於107 年11月22日15時44分前某時許，在臺中市某處，在臉書虛擬貨幣交易社團以太坊以暱稱「易小群」刊登出售虛擬貨幣之虛偽訊息，以此方式透過網際網路向瀏覽上開網頁之公眾散布不實交易訊息，再與黃程郁聯繫，佯稱以9965元出售以太幣（ETH ），致黃程郁陷於錯誤，而於同月23日18時58分許以手機網路轉帳9965元予林銘勇提供之國泰世華銀行帳號000 -000000000000號帳戶。 9965元 林銘勇以網際網路對公眾散布而犯詐欺取財罪，累犯，處有期徒刑壹年參月。  扣案如附表三編號1 至4 、10至14所示之物均沒收；未扣案之犯罪所得新臺幣玖仟玖佰陸拾伍元沒收，於全部或一部不能沒收或不宜執行沒收時，追徵其價額。 1.被害人黃程郁警詢指述（警卷二第259至261頁） 2.被害人黃程郁與林銘勇之通訊軟體對話與匯款交易明細截圖（警卷二第262至263頁） 24 ︵ 原 判 決 附 表 一 編 號 36 ︶ 劉家豪（告訴人） 林銘勇基於以網際網路對公眾散布而犯詐欺取財之犯意，於107 年12月1 日前某時許，在臺中市某處，在臉書虛擬貨幣交易社團以暱稱許文健（易小群）刊登出售虛擬貨幣之虛偽訊息，以此方式透過網際網路向瀏覽上開網頁之公眾散布不實交易訊息，再與劉家豪聯繫，佯稱以26900 元出售10枚以太幣（ETH ），致劉家豪陷於錯誤，於同日17時37分許以ATM 匯款26900 元予林銘勇提供之玉山銀行帳號000-0000000000000號帳戶 26900元 林銘勇以網際網路對公眾散布而犯詐欺取財罪，累犯，處有期徒刑壹年參月。  扣案如附表三編號1 至4 、10至14所示之物均沒收；未扣案之犯罪所得新臺幣貳萬陸仟玖佰元沒收，於全部或一部不能沒收或不宜執行沒收時，追徵其價額。 1.告訴人劉家豪警詢指述（警卷二第265至268頁） 2.告訴人劉家豪與林銘勇之通訊軟體對話與匯款交易明細截圖（警卷二第269至277頁） 25 ︵ 原 判 決 附 表 一 編 號 37 ︶ 朱慶龍（告訴人） 林銘勇基於以網際網路對公眾散布而犯詐欺取財之犯意，於107 年12月3 日14時53分前某時許，在臺中市某處，在臉書虛擬貨幣交易社群以暱稱「Lai Ruihong 」刊登出售虛擬貨幣之虛偽訊息，以此方式透過網際網路向瀏覽上開網頁之公眾散布不實交易訊息，再與朱慶龍聯繫，佯稱以105000元出售3700枚泰達幣（USDT），且預付訂金為50000 元，致朱慶龍陷於錯誤，於同日14時53分許以網路銀行匯款50000元予林銘勇提供之台新銀行帳號000-00000000000000號帳戶 50000元 林銘勇以網際網路對公眾散布而犯詐欺取財罪，累犯，處有期徒刑壹年參月。  扣案如附表三編號1 至4 、10至14所示之物均沒收；未扣案之犯罪所得新臺幣伍萬元沒收，於全部或一部不能沒收或不宜執行沒收時，追徵其價額。 1.告訴人朱慶龍警詢指述（警卷二第279至281頁） 2.告訴人朱慶龍與林銘勇之通訊軟體對話與匯款交易明細截圖（警卷二第282至295頁） 26 ︵ 原 判 決 附 表 一 編 號 38 ︶ 何孟桓（告訴人） 林銘勇基於以網際網路對公眾散布而犯詐欺取財之犯意，於107 年12月4 日16時40分前某時許，在臺中市某處，在臉書虛擬貨幣交易社團以暱稱「易小群」刊登出售虛擬貨幣之虛偽訊息，以此方式透過網際網路向瀏覽上開網頁之公眾散布不實交易訊息，再與何孟桓聯繫，佯稱以29000 元出售10枚以太幣（ETH ），致何孟桓陷於錯誤，於同日16時51分許以手機網路轉帳29000 元予林銘勇提供之中國信託銀行帳號000-000000000000號帳戶 29000元 林銘勇以網際網路對公眾散布而犯詐欺取財罪，累犯，處有期徒刑壹年參月。  扣案如附表三編號1 至4 、10至14所示之物均沒收；未扣案之犯罪所得新臺幣貳萬玖仟元沒收，於全部或一部不能沒收或不宜執行沒收時，追徵其價額。 1.告訴人何孟桓警詢指述（警卷二第297至298頁） 2.告訴人何孟桓與林銘勇之通訊軟體對話與匯款交易明細截圖（警卷二第299至303頁） 27 ︵ 原 判 決 附 表 一 編 號 40 ︶ 卓建志（告訴人） 林銘勇基於以網際網路對公眾散布而犯詐欺取財之犯意，於107 年12月8 日1 時前某時許，在臺中市某處，在臉書虛擬貨幣交易社團以暱稱「謝慶」刊登出售虛擬貨幣之虛偽訊息，以此方式透過網際網路向瀏覽上開網頁之公眾散布不實交易訊息，再與卓建志聯繫，佯稱以14300 元出售4.78枚以太幣（ETH ），致卓建志陷於錯誤，於同日14時38分許以手機網路轉帳14300 元予林銘勇提供之台北富邦銀行帳號000-000000000000號帳戶 14300元 林銘勇以網際網路對公眾散布而犯詐欺取財罪，累犯，處有期徒刑壹年參月。  扣案如附表三編號1至4、10至14所示之物均沒收；未扣案之犯罪所得新臺幣壹萬肆仟參佰元沒收，於全部或一部不能沒收或不宜執行沒收時，追徵其價額。 1.告訴人卓建志警詢指述（警卷二第315至316頁） 2.告訴人卓建志與林銘勇之通訊軟體對話與匯款交易明細截圖（警卷二第317至319頁） 28 ︵ 原 判 決 附 表 一 編 號 41 ︶ 雷哲豪 林銘勇基於以網際網路對公眾散布而犯詐欺取財之犯意，於107 年12月16日12時36分前某時許，在臺中市某處，在臉書虛擬貨幣交易社群以暱稱「Ruihong Lai 」刊登出售虛擬貨幣之虛偽訊息，以此方式透過網際網路向瀏覽上開網頁之公眾散布不實交易訊息，再與雷哲豪聯繫，佯稱以117500元出售4200枚泰達幣（USDT），致雷哲豪陷於錯誤，分別於同日12時36分、12時40分許以手機網路轉帳50000 、67500元予林銘勇提供之中華郵政帳號000-00000000000000號帳戶 117500元 林銘勇以網際網路對公眾散布而犯詐欺取財罪，累犯，處有期徒刑壹年伍月。  扣案如附表三編號1至4、10至14所示之物均沒收；未扣案之犯罪所得新臺幣拾壹萬柒仟伍佰元沒收，於全部或一部不能沒收或不宜執行沒收時，追徵其價額。 1.被害人雷哲豪警詢指述（警卷二第321至323頁） 2.被害人雷哲豪與林銘勇之通訊軟體對話與匯款交易明細截圖（警卷二第324至333頁） 29 ︵ 原 判 決 附 表 一 編 號 42 ︶ 許嘉紘（告訴人） 林銘勇基於以網際網路對公眾散布而犯詐欺取財之犯意，於107 年12月22日14時50分前某時許，在臺中市某處，在臉書虛擬貨幣交易社群以暱稱「Ruihong Lai 」刊登出售虛擬貨幣之虛偽訊息，以此方式透過網際網路向瀏覽上開網頁之公眾散布不實交易訊息，再與許嘉紘聯繫，佯稱以130000元出售48枚以太幣（ETH ），致許嘉紘陷於錯誤，分別於同日14時50分、14時52分許匯款10 0000、30000 元予林銘勇提供之中國信託銀行帳號000-000000000000號帳戶 130000元 林銘勇以網際網路對公眾散布而犯詐欺取財罪，累犯，處有期徒刑壹年伍月。  扣案如附表三編號1至4、10至14所示之物均沒收；未扣案之犯罪所得新臺幣拾參萬元沒收，於全部或一部不能沒收或不宜執行沒收時，追徵其價額。 1.告訴人許嘉紘警詢指述（警卷二第335至338頁） 2.告訴人許嘉紘與林銘勇之通訊軟體對話與匯款交易明細截圖（警卷二第339至353頁） 30 ︵ 原 判 決 附 表 一 編 號 43 ︶ 陳俊維（告訴人） 林銘勇基於以網際網路對公眾散布而犯詐欺取財之犯意，於107 年12月21日前某時許，在臺中市某處，在臉書虛擬貨幣交易社團以暱稱「Lai Ruihong 」刊登出售虛擬貨幣之虛偽訊息，以此方式透過網際網路向瀏覽上開網頁之公眾散布不實交易訊息，再與陳俊維聯繫，佯稱以29500 元出售1500枚泰達幣（USDT），致陳俊維陷於錯誤，於同月22日14時20分許匯款29500 元予林銘勇提供之中國信託銀行帳號000-000000000000 號帳戶 29500元 林銘勇以網際網路對公眾散布而犯詐欺取財罪，累犯，處有期徒刑壹年參月。  扣案如附表三編號1 至4 、10至14所示之物均沒收；未扣案之犯罪所得新臺幣貳萬玖仟伍佰元沒收，於全部或一部不能沒收或不宜執行沒收時，追徵其價額。 1.告訴人陳俊維警詢指述（警卷二第355至357頁） 2.告訴人陳俊維與林銘勇之通訊軟體對話與匯款交易明細截圖（警卷二第358至363頁） 31 ︵ 原 判 決 附 表 一 編 號 44 ︶ 王博生（告訴人） 林銘勇基於以網際網路對公眾散布而犯詐欺取財之犯意，於108 年1 月7 日11時48分前某時許，在臺中市某處，在臉書虛擬貨幣交易社團以暱稱「Ruihong Lai 」刊登出售虛擬貨幣之虛偽訊息，以此方式透過網際網路向瀏覽上開網頁之公眾散布不實交易訊息，再與王博生聯繫，佯稱以220000元出售2.203679枚比特幣（BTC ），致王博生陷於錯誤，分別於同日15時31分、15時38分、1 月8 日0 時12分、1 月8日0 時15分、1 月8 日8時40分、1 月10日9 時45分許匯款30000 、30000 、30000 、30000 、80000 、20000 元予林銘勇提供之中國信託銀行帳號000-000000000000 號帳戶 220000元 林銘勇以網際網路對公眾散布而犯詐欺取財罪，累犯，處有期徒刑壹年陸月。  扣案如附表三編號1至4、10至14所示之物均沒收；未扣案之犯罪所得新臺幣貳拾貳萬元沒收，於全部或一部不能沒收或不宜執行沒收時，追徵其價額。 1.告訴人王博生警詢指述（警卷二第365至367頁） 32 ︵ 原 判 決 附 表 一 編 號 47 ︶ 楊淳任（告訴人） 林銘勇基於以網際網路對公眾散布而犯詐欺取財、行使偽造準私文書之犯意，於108 年2 月2 日前某時許，在臺中市某處，以臉書暱稱「Ruihong Lai 」刊登購買虛擬貨幣之虛偽訊息，以此方式透過網際網路向瀏覽上開網頁之公眾散布不實交易訊息，再與楊淳任聯繫，佯稱以100000元購買泰達幣（USDT）3322.25 枚，並透過網路傳送偽造之轉帳明細予楊淳任，致楊淳任陷於錯誤，於同日某時許，將泰達幣3322.25 枚轉至其指定之虛擬貨幣帳戶 泰達幣3322.25枚（約定交易金額100000元） 林銘勇以網際網路對公眾散布而犯詐欺取財罪，累犯，處有期徒刑壹年肆月。  扣案如附表三編號1至4、10至14所示之物均沒收；未扣案之犯罪所得泰達幣參仟參佰貳拾貳點貳伍枚沒收，於全部或一部不能沒收或不宜執行沒收時，追徵其價額。 1.告訴人楊淳任警詢指述（警卷二第389至390頁） 
附表二：
編號 被害人   詐欺時間、地點、方式 詐欺金額（新臺幣）、物品（虛擬貨幣）/ 犯罪所得        主文         證據出處 1 ︵ 原 判 決 附 表 一 編 號 5 ︶ 任作尹（告訴人） 林銘勇基於詐欺取財、行使偽造準私文書之犯意，於107 年6 月25日18時30分前某時許，在臺中市某處，與任作尹聯繫，佯稱由任作尹將虛擬貨幣以太幣（ETH ）1 枚（價值約13900 元）轉給林銘勇，而林銘勇則須轉匯10000 枚虛擬貨幣成人幣（IBC ）予曾士洋，林銘勇嗣後傳送偽造之虛擬貨幣交易明細紀錄以取信任作尹，致任作尹陷於錯誤，將以太幣轉至其指定之虛擬貨幣帳戶 以太幣1枚（約定交易金額13900 元） 林銘勇犯行使偽造準私文書罪，累犯，處有期徒刑參月，如易科罰金，以新臺幣壹仟元折算壹日。  扣案如附表三編號1 至4 、10至14所示之物均沒收；未扣案之犯罪所得以太幣壹枚沒收，於全部或一部不能沒收或不宜執行沒收時，追徵其價額。 1.告訴人任作尹警詢指述（警卷一第393至395頁） 2.告訴人任作尹與林銘勇之虛擬貨幣轉帳列印畫面（警卷一第396頁） 3.任作尹之陳報單、受理各類案件紀錄表、受理刑事案件報案三聯單、內政部警政署反詐騙案件紀錄表（他字第6684號卷一第181至182頁反面） 2 ︵ 原 判 決 附 表 一 編 號 7 ︶ 張顧寶（告訴人） 林銘勇基於詐欺取財之犯意，於107 年7 月8 日14時54分許，與張顧寶聯繫，佯稱由林銘勇以30萬元購買張顧寶之成人幣（IBC）3000枚，致張顧寶陷於錯誤，將成人幣3000枚轉至其指定之虛擬貨幣帳戶 成人幣3000枚（約定交易金額300000元） 林銘勇犯詐欺取財罪，累犯，處有期徒刑陸月，如易科罰金，以新臺幣壹仟元折算壹日。  扣案如附表三編號1 至4 、10至14所示之物均沒收；未扣案之犯罪所得成人幣參仟枚沒收，於全部或一部不能沒收或不宜執行沒收時，追徵其價額。 1.告訴人張顧寶本院審理時證述（本院卷二第285至288頁） 2.告訴人張顧寶與林銘勇之通訊軟體對話與匯款交易明細截圖（警卷一第429至435頁） 3.張顧寶之陳報單、內政部警政署反詐騙案件紀錄表、受理刑事案件報案三聯單、受理各類案件紀錄表（他字第6684號卷一第151至152頁反面、154頁） 3 ︵ 原 判 決 附 表 一 編 號 8 ︶ 劉建良（告訴人） 林銘勇基於詐欺取財之犯意，於107 年7 月8 日17時許，在臺中市某處，與劉建良聯繫，佯稱由林銘勇以49500 元購買劉建良之成人幣（IBC ）3300枚，致劉建良陷於錯誤，將成人幣3300枚以APP 軟體InToken轉至其指定之虛擬貨幣帳戶 成人幣3300枚（約定交易金額49500元） 林銘勇犯詐欺取財罪，累犯，處有期徒刑參月，如易科罰金，以新臺幣壹仟元折算壹日。  扣案如附表三編號1 至4 、10至14所示之物均沒收；未扣案之犯罪所得成人幣參仟參佰枚沒收，於全部或一部不能沒收或不宜執行沒收時，追徵其價額。 1.告訴人劉建良警詢指述（警卷一第437至440頁） 2.告訴人劉建良與林銘勇之 通訊軟體對話與匯款交易明細截圖（他字第6684號卷一第146至150頁） 3.劉建良之內政部警政署反詐騙案件紀錄表、受理各類案件紀錄表、受理刑事案件報案三聯單（他字第6684號卷一第141至143頁） 4 ︵ 原 判 決 附 表 一 編 號 9 ︶ 韓承威（告訴人） 林銘勇基於詐欺取財、行使偽造準私文書之犯意，於107 年7 月10日19時9 分許，與韓承威聯繫，佯稱以16225 元購買泰達幣（USDT），林銘勇嗣後並傳送偽造之虛擬貨幣轉幣紀錄，致韓承威陷於錯誤，而於同月11日11時14分許以網路銀行轉帳16225 元予林銘勇提供之中國信託銀行帳號000-000000000000號帳戶 16225元 林銘勇犯行使偽造準私文書罪，累犯，處有期徒刑參月，如易科罰金，以新臺幣壹仟元折算壹日。  扣案如附表三編號1 至4 、10至14所示之物均沒收；未扣案之犯罪所得新臺幣壹萬陸仟貳佰貳拾伍元沒收，於全部或一部不能沒收或不宜執行沒收時，追徵其價額。 1.告訴人韓承威警詢指述（警卷二第3至5頁） 2.告訴人韓承威與林銘勇之虛擬貨幣轉帳列印畫面（警卷二第6頁） 3.韓承威之內政部警政署反詐騙案件紀錄表、受理刑事案件報案三聯單、受理詐騙帳戶通報警示簡便格式表、金融機構聯防機制通報單（他字第6684號卷一第137、139至140頁） 5 ︵ 原 判 決 附 表 一 編 號 12 ︶ 簡耀均（告訴人） 林銘勇基於詐欺取財之犯意，於107 年8 月6 日16時20分前某時許，在臺中市某處，與簡耀均聯繫，佯稱欲出售比特幣，致簡耀均陷於錯誤，而於同日16時20分許匯款10000元予林銘勇提供之中國信託銀行帳號000-000000000000號帳戶 10000元 林銘勇犯詐欺取財罪，累犯，處有期徒刑參月，如易科罰金，以新臺幣壹仟元折算壹日。  扣案如附表三編號1 至4 、10至14所示之物均沒收；未扣案之犯罪所得新臺幣壹萬元沒收，於全部或一部不能沒收或不宜執行沒收時，追徵其價額。 1.告訴人簡耀均警詢指述（警卷二第15至16頁） 2.告訴人簡耀均與林銘勇之通訊軟體對話與匯款交易明細截圖（警卷二第17至41頁） 6 ︵ 原 判 決 附 表 一 編 號 15 ︶ 李佳勳（告訴人） 林銘勇基於詐欺取財、行使偽造準私文書之犯意，於107 年8 月23日11時16分許，與李佳勳聯繫，佯稱以15萬元出售泰達幣（USDT），並傳送偽造之虛擬貨幣轉幣紀錄截圖以取信李佳勳，致李佳勳陷於錯誤，而委請友人林武嶔於同日臨櫃匯款15萬元予林銘勇提供之廖浩證台新銀行帳號000-00000000000000號帳戶 150000元 林銘勇犯行使偽造準私文書罪，累犯，處有期徒刑伍月，如易科罰金，以新臺幣壹仟元折算壹日。  扣案如附表三編號1 至4 、10至14所示之物均沒收；未扣案之犯罪所得新臺幣拾伍萬元沒收，於全部或一部不能沒收或不宜執行沒收時，追徵其價額。 1.告訴人李佳勳警詢指述（警卷二第73至76頁） 2.告訴人李佳勳提供之透過友人林武嶔之存簿匯款交易明細（警卷二第77至78頁） 7 ︵ 原 判 決 附 表 一 編 號 16 ︶ 張富凱（告訴人） 林銘勇基於詐欺取財之犯意，於107 年8 月21日與張富凱聯繫，佯稱以9 千元出售成人幣（IBC ），致張富凱陷於錯誤，而分別於同日匯款4500、4500元予林銘勇提供之台新銀行帳號000-00000000000000號帳戶 9000元 林銘勇犯詐欺取財罪，累犯，處有期徒刑參月，如易科罰金，以新臺幣壹仟元折算壹日。  扣案如附表三編號1 至4 、10至14所示之物均沒收；未扣案之犯罪所得新臺幣玖仟元沒收，於全部或一部不能沒收或不宜執行沒收時，追徵其價額。 1.告訴人張富凱本院審理時證述（本院卷三第41至43頁） 2.告訴人張富凱與林銘勇之通訊軟體對話與匯款交易明細截圖（警卷二第81至85頁） 8 ︵ 原 判 決 附 表 一 編 號 19 ︶ 蔡宗霖（告訴人） 林銘勇基於詐欺取財、行使偽造準私文書之犯意，於107 年8 月30日16時58分許，在臺中市某處，使用LINE暱稱「小杰」加蔡宗霖好友，隨後傳送訊息佯稱要販售比特幣予蔡宗霖，並傳送偽造之轉幣明細表截圖以取信蔡宗霖，致蔡宗霖陷於錯誤，而分別於同日17時32分、19時23分、19時39分、19時44 分以ATM匯款29980、30000、60000、3300元予林銘勇提供之中國信託銀行帳號000-000000000000號帳戶及合作金庫銀行000-0000000000000 號帳戶 123280元 林銘勇犯行使偽造準私文書罪，累犯，處有期徒刑伍月，如易科罰金，以新臺幣壹仟元折算壹日。  扣案如附表三編號1 至4 、10至14所示之物均沒收；未扣案之犯罪所得新臺幣拾貳萬參仟貳佰捌拾元沒收，於全部或一部不能沒收或不宜執行沒收時，追徵其價額。 1.告訴人蔡宗霖警詢指述（警卷二第103 至107 頁） 2.告訴人蔡宗霖與林銘勇之通訊軟體對話與匯款交易明細截圖（警卷二第109至121頁） 9 ︵ 原 判 決 附 表 一 編 號 21 ︶ 洪佳均（告訴人） 林銘勇基於詐欺取財、行使偽造準私文書之犯意，於107 年9 月15日18時56分許，在臺中市某處，以LINE暱稱「易本道. . . 翔」與洪佳均聯繫，佯稱要以64萬500 元購買泰達幣（USDT）2 萬1 千枚，並傳送偽造之匯款明細截圖以取信洪佳均，致洪佳均陷於錯誤，於同日22時57分，將泰達幣7000枚轉至其指定之虛擬貨幣帳戶 泰達幣7000枚（交易金額約213500元） 林銘勇犯行使偽造準私文書罪，累犯，處有期徒刑陸月，如易科罰金，以新臺幣壹仟元折算壹日。  扣案如附表三編號1 至4 、10至14所示之物均沒收；未扣案之犯罪所得泰達幣柒仟枚沒收，於全部或一部不能沒收或不宜執行沒收時，追徵其價額。 1.告訴人洪佳均本院審理時證述（本院卷三第181至183頁） 2.告訴人洪佳均與林銘勇之通訊軟體對話與匯款交易明細截圖（警卷二第132至137 頁） 10 ︵ 原 判 決 附 表 一 編 號 24 ︶ 范祐豪（告訴人） 林銘勇基於詐欺取財之犯意，於107 年10月27日12時51分前某時許，在臺中市某處，與范祐豪聯繫，佯稱以50000 元出售12枚以太幣，致范祐豪陷於錯誤，而於同日13時16分、13時59分許以網路ATM分別匯款30000 、20000 元予林銘勇提供之臺灣銀行帳號000 -000000000000 號帳戶 50000元 林銘勇犯詐欺取財罪，累犯，處有期徒刑參月，如易科罰金，以新臺幣壹仟元折算壹日。  扣案如附表三編號1 至4 、10至14所示之物均沒收；未扣案之犯罪所得新臺幣伍萬元沒收，於全部或一部不能沒收或不宜執行沒收時，追徵其價額。 1.告訴人范祐豪警詢指述（警卷二第155至157頁） 11 ︵ 原 判 決 附 表 一 編 號 27 ︶ 曾騰毅（告訴人） 林銘勇基於詐欺取財之犯意，於107 年11月8 日15時39分許，在臺中市某處，與曾騰毅聯繫，佯稱要出售虛擬貨幣，致曾騰毅陷於錯誤，而分別於同月9 日22時4 分、22時20分許以手機轉帳20000 、20000 元予林銘勇提供之中國信託銀行帳號000 -000000000000 號帳戶 40000元 林銘勇犯詐欺取財罪，累犯，處有期徒刑參月，如易科罰金，以新臺幣壹仟元折算壹日。  扣案如附表三編號1 至4 、10至14所示之物均沒收；未扣案之犯罪所得新臺幣肆萬元沒收，於全部或一部不能沒收或不宜執行沒收時，追徵其價額。 1.告訴人曾騰毅警詢指述（警卷二第177至179頁） 2.告訴人曾騰毅與林銘勇之通訊軟體對話與匯款交易明細截圖（警卷二第181至184頁） 12 ︵ 原 判 決 附 表 一 編 號 39 ︶ 賴宜傑（告訴人） 林銘勇基於詐欺取財之犯意，於107 年12月7 日10時許，在臺中市某處，以臉書以暱稱「Ruihong Lai 」與賴宜傑聯繫，佯稱要以268400元購買泰達幣（USDT）8800枚，致賴宜傑陷於錯誤，分別於同日13時56分、14時20分、15時33分，將泰達幣2800、3000、3000枚轉至其指定之虛擬貨幣帳戶 泰達幣8800枚（約定交易金額268400元） 林銘勇犯詐欺取財罪，累犯，處有期徒刑陸月，如易科罰金，以新臺幣壹仟元折算壹日。  扣案如附表三編號1 至4 、10至14所示之物均沒收；未扣案之犯罪所得泰達幣捌仟捌佰枚沒收，於全部或一部不能沒收或不宜執行沒收時，追徵其價額。 1.告訴人賴宜傑警詢指述（警卷二第305至307頁） 2.告訴人賴宜傑與林銘勇之通訊軟體對話與匯款交易明細截圖（警卷二第308至313頁） 13 ︵ 原 判 決 附 表 一 編 號 45 ︶ 林尚德（告訴人） 林銘勇基於詐欺取財、行使偽造準私文書之犯意，於108 年1 月22日某時許，在臺中市某處，以臉書暱稱「黃俊銘」與林尚德聯繫，佯稱要以30700 元購買泰達幣（USDT）1000枚，並透過網路傳送偽造之匯款明細以取信林尚德，致林尚德陷於錯誤，於同日21時04分許，將泰達幣1000枚轉至其指定之虛擬貨幣帳戶。 泰達幣1000枚（約定交易金額30700元） 林銘勇犯行使偽造準私文書罪，累犯，處有期徒刑參月，如易科罰金，以新臺幣壹仟元折算壹日。  扣案如附表三編號1至4、10至14所示之物均沒收；未扣案之犯罪所得泰達幣壹仟枚沒收，於全部或一部不能沒收或不宜執行沒收時，追徵其價額。 1.告訴人林尚德警詢指述（警卷二第369至372頁） 2.告訴人林尚德與林銘勇之通訊軟體對話截圖與匯款交易明細截圖（警卷二第373至376頁） 14 ︵ 原 判 決 附 表 一 編 號 46 ︶ 陳柏逸 林銘勇基於詐欺取財、行使偽造準私文書之犯意，於108 年1 月26日某時許，在臺中市某處，以LINE暱稱「立爾」與陳柏逸聯繫，佯稱要以249000元購買華克金（WCG ）3117.2枚，並透過網路傳送偽造之交易明細以取信陳柏逸，致陳柏逸陷於錯誤，於同日14時30分許，將華克金3117.2枚轉至其指定之虛擬貨幣帳戶。 華克金3117.2枚（約定交易金額249000元） 林銘勇犯行使偽造準私文書罪，累犯，處有期徒刑陸月，如易科罰金，以新臺幣壹仟元折算壹日。  扣案如附表三編號1至4、10至14所示之物均沒收；未扣案之犯罪所得華克金參仟壹佰壹拾柒點貳枚沒收，於全部或一部不能沒收或不宜執行沒收時，追徵其價額。 1.被害人陳柏逸本院審理時證述（本院卷三第345至347頁） 2.被害人陳柏逸與林銘勇之通訊軟體對話與匯款交易明細截圖（警卷二第381至387頁） 15 ︵ 原 判 決 附 表 一 編 號 48 ︶ 陳諄（告訴人） 林銘勇基於詐欺取財之犯意，於108 年2 月7 日4 時50分前某時許，在臺中市某處，在臉書虛擬貨幣交易社團以暱稱「我是傳說- 俊銘黃」與陳諄聯繫，佯稱以30000 元購買990 枚泰達幣（USDT），致陳諄陷於錯誤，於同日5 時許，將泰達幣990 枚轉至其指定之虛擬貨幣帳戶。 泰達幣990枚（約定交易金額30000元） 林銘勇犯詐欺取財罪，累犯，處有期徒刑參月，如易科罰金，以新臺幣壹仟元折算壹日。  扣案如附表三編號1至4、10至14所示之物均沒收；未扣案之犯罪所得泰達幣玖佰玖拾枚沒收，於全部或一部不能沒收或不宜執行沒收時，追徵其價額。 1.告訴人陳諄警詢指述（警卷二第391至392頁） 2.告訴人陳諄與林銘勇之通訊軟體對話與匯款交易明細截圖（警卷二第393至396頁） 

附表三：
編號 名稱 數量  1 OPPO手機 1台  2 D-Link路由器（IMEI：000000000000000） 1台  3 遠傳電信SIM空卡（門號：0000000000） 1張  4 威寶電信SIM卡（00000-00000-00000-0000Y） 1張  5 SAMSUNG手機後殼 2片  6 HUAWEI Mobile Wifi後殼1片 1片  7 陳有水重置手機驗證碼申報信 1張  8 陳銘勇臺中地院通緝人犯歸案證明書 1張  9 EUNEX 2019.1月27賴瑞鴻 1張 10 台灣大哥大SIM 空卡（序號：0000000-0000000000000） 1張 11 Apple iPod touch 1台 12 Amazing-A32 Taiwan Mobile 手機（含SIM卡：0000000000） 1台 13 KATOON K6 手機（含SIM 卡：0000000000000） 1台 14 ASUS U36S筆記型電腦 1台